# 实务中固定资产预计可使用状态如何确定？

提问人：fanxu7788 时间：2012-10-12 22:13:55
回复 jxm2005 的帖子
厂房与设备是两类不同功能的固定资产，厂房达到完工交付使用的标准应是完成房屋建筑物工程验收合格达到可供设备安装要求。
是否通过GMP认证并一般不影响厂房作为固定资产确认的条件。

回答人：chenyiwei
基本赞同此观点，除非未通过GMP认证的原因是厂房的设计和建造不符合规范要求，需要花费大量成本进行整改。